臺灣板橋地方法院民事判決　九十二年度訴字第二○七八號
　　原　　　告　丙○○
　　訴訟代理人　丁○○
　　原　　　告　乙○○
　　被　　　告　甲○○
右當事人間請求侵權行為損害賠償事件，於中華民國九十三年一月六日言詞辯論終結
，本院判決如左：
    主      文
被告應給付原告丙○○新臺幣拾萬玖仟貳佰貳拾捌元、原告乙○○貳拾壹萬陸仟
肆佰貳拾元，及各自中華民國九十二年八月三十日起至清償日止按週年利率百分之五
計算之利息。
訴訟費用由被告負擔。
本判決於原告丙○○、乙○○分別以新臺幣柒萬元、伍萬元為被告提供擔保後，各得
為假執行。
    事      實
甲、原告方面：
一、聲明：被告應給付原告丙○○新臺幣（下同）三十三萬九千二百二十八元、原告
          乙○○二十一萬六千四百二十元，及各自起訴狀繕本送達翌日起至清償日
          止按週年利率百分之五計算之利息。並陳明原告願供擔保以代釋明，請准
          宣告假執行。
二、陳述：
  （一）被告甲○○為台北縣板橋市○○路○段一一七巷三○號一樓汽車材料行之老
        闆，因丙○○欲將先前購買之汽車照後鏡退貨，雙方發生不快，竟於民國九
        十二年三月三十一日十八時三十分許，與丙○○相約到店內退貨前，先聯絡
        姓名年籍不詳綽號「小翼」之成年男子（另由檢察官偵辦中）帶同二名姓名
        年籍不詳之成年男子，基於傷害之犯意聯絡，共同毆打丙○○，及陪同丙○○前來店內之乙○○，致丙○○受有頭部外傷合併左頂兩側頭皮撕裂傷、左
        肩胛、左肩部、左上頸、左上肢、右前臂、右大腿挫傷瘀腫之傷害，乙○○
        受有頭部外傷合併頭皮撕裂傷之傷害，有診斷證明書可稽，經臺灣板橋地方
        法院檢察署以傷害罪名提起公訴。
  （二）被告故意毆打原告受傷，依民法第一百八十四條第一項之規定，對原告負損
        害賠償責任。原告爰依民法第二百十六條、第一百九十三條、第一百九十五
        條之規定，請求被告賠償損失。
  （三）原告丙○○請求部分：
      (一)醫藥費部分：亞東醫院部分支出六、五三八元，萬芳醫院部分支出四三○元
        ，時代中醫部分支出四四○元，另向金門一條根藥行購買藥材費用支出四、
        七○○元，向合泰藥品公司購買藥品支出二四、○四○元，以上合計三六、
        一四八元。
      (二)往返之交通費用部分：前往亞東醫院就醫四次，總計八趟，每趟二九五元，
        計二、三六○元，前往萬芳醫院就醫三次，總計六趟，每趟一二○元，計七
        二○元，以上合計三、○八○元。
      (三)精神慰撫金：原告頭部遭被告痛擊，險些致命，至今記憶力減退，且原本準
        備參加本年度大學指定科目考試，因受傷無法參加，需再延長一年，對原告
        身心造成嚴重傷害，原告所受之精神痛苦無法形容，故向被告請求三○○、
        ○○○元之精神賠償。
      (四)總計三三九、二二八元。
  （四）原告乙○○請求部分：
      (一)醫藥費部分：亞東醫院部分支出一、四六○元，萬芳醫院部分支出六、一四
        ○元，向合泰藥品公司購買藥品支出六、八二○元，以上合計一四、四二○
        元。
      (二)往返之交通費用部分：前往亞東醫院就醫二次，總計四趟，每趟三六○元，
        計一、四四○元，前往萬芳醫院就醫四次，總計八趟，每趟七○元，計五六
        ○元，以上合計二、○○○元。
      (三)精神慰撫金：原告頭部遭被告痛擊，險些致命，至今記憶力減退，對原告身
        心造成嚴重傷害，原告所受之精神痛苦無法形容，故向被告請求二○○、○○○元之精神賠償。
      (四)總計二一六、四二○元。
三、證據：提出亞東紀念醫院診斷證明書、醫療費用收據等影本為證據。
乙、被告方面：
一、聲明：請求駁回原告之訴及假執行之聲請。
二、陳述：對於原告請求之醫藥費用、交通費用等部分沒有意見，但原告請求的精神
          慰撫金金額過高，被告無法負擔。
丙、本院依職權核閱本院九十二年度簡字第一八六○號刑事卷宗、臺灣板橋地方法院
    檢察署九十二年度偵字第一一九一九號偵查卷宗（均影本）。
    理      由
一、本件原告主張被告甲○○為台北縣板橋市○○路○段一一七巷三○號一樓汽車材
    料行之老闆，因丙○○欲將先前購買之汽車照後鏡退貨，雙方發生不快，竟於九
    十二年三月三十一日十八時三十分許，與丙○○相約到店內退貨前，先聯絡姓名
    年籍不詳綽號「小翼」之成年男子（另由檢察官偵辦中）帶同二名姓名年籍不詳
    之成年男子，基於傷害之犯意聯絡，共同毆打丙○○，及陪同丙○○前來店內之
    乙○○，致丙○○受有頭部外傷合併左頂兩側頭皮撕裂傷、左肩胛、左肩部、左
    上頸、左上肢、右前臂、右大腿挫傷瘀腫之傷害，乙○○受有頭部外傷合併頭皮
    撕裂傷之傷害，有診斷證明書可稽，經臺灣板橋地方法院檢察署以傷害罪名提起
    公訴等情，為被告所不爭執，並有附於本院九十二年度簡字第一八六○號刑事卷
    宗、臺灣板橋地方法院檢察署九十二年度偵字第一一九一九號偵查卷宗（均影本
    ）內之證據可佐，且關於被告所犯傷害罪刑事責任部分，亦經本院判處有期徒刑
    六月確定，此有本院九十二年度簡字第一八六○號刑事簡易判決、臺灣板橋地方
    法院檢察署檢察官九十二年度偵字第一一九一九號聲請簡易判決處刑書在卷可參
    ，則原告上開主張自堪信為真實。
二、按因故意或過失，不法侵害他人之權利者，負損害賠償責任。故意以背於善良風
    俗之方法，加損害於他人者亦同。民法第一百八十四條第一項定有明文。又按損
    害賠償，除法律另有規定或契約另有訂定外，應以填補債權人所受損害及所失利
    益為限。不法侵害他人之身體或健康者，對於被害人因此喪失或減少勞動能力或
    增加生活上之需要時，應負損害賠償責任。不法侵害他人之身體、健康、名譽、
    自由、信用、隱私、貞操，或不法侵害其他人格法益而情節重大者，被害人雖非
    財產上之損害，亦得請求賠償相當之金額。其名譽被侵害者，並得請求回復名譽
    之適當處分。亦分別為民法第二百十六條第一項、第一百九十三條第一項、第一
    百九十五條第一項所明定。則原告二人依據上開法條之規定，請求被告賠償之損
    害，自屬可採。茲就原告二人之請求分別審酌如下：
（一）原告丙○○部分：關於原告丙○○所支出之醫藥費用三萬六千一百四十八元，
      及往返醫院就診之交通費用三千零八十元部分，被告俱不爭執，則此二部分之
      金額自應依照原告丙○○請求之金額准許之。至於原告丙○○請求之精神慰撫
      金三十萬元部分，被告則抗辯原告丙○○請求之金額過高，本院衡酌兩造之經
      濟、社會地位，及原告丙○○所受之傷害俱在頭、肩部等身軀上方，倘搶救不
      及，有致命之可能，且被告又係聚集多人共同持棍棒毆打，甚至於毆打原告等
      之後，強命原告等換洗沾有血跡之衣物，清理現場，其對於被害人之心理壓力
      不可謂不大，本院認為原告丙○○請求之金額尚屬適當，亦應照准。故原告丙○○所得向被告請求賠償之金額應為三十三萬九千二百二十八元。
（二）原告乙○○部分：關於原告乙○○所支出之醫藥費用一萬四千四百二十元，及
      往返醫院就診之交通費用二千元部分，被告俱不爭執，則此二部分之金額自應
      依照原告乙○○請求之金額准許之。至於原告乙○○請求之精神慰撫金二十萬
      元部分，被告則抗辯原告乙○○請求之金額過高，本院衡酌兩造之經濟、社會
      地位，及原告乙○○所受之傷害俱在頭部等身軀上方，倘搶救不及，有致命之
      可能，且被告又係聚集多人共同持棍棒毆打，甚至於毆打原告乙○○之後，強
      命原告等換洗沾有血跡之衣物，清理現場，其對於被害人之心理壓力不可謂不
      大，本院認為原告乙○○請求之金額尚屬適當，亦應照准。故原告乙○○所得
      向被告請求賠償之金額應為二十一萬六千四百二十元。
三、綜上所述，原告等基於侵權行為損害賠償之法律關係，請求被告賠償前揭數額，
    及各自起訴狀繕本送達被告翌日即九十二年八月三十日起至清償日止按法定利率
    年息百分之五計算之遲延利息均為有理由，應予准許。
四、假執行之宣告：原告陳明願供擔保以代釋明聲請宣告假執行，核與法律規定相符
    ，爰酌定相當擔保金額，准予假執行。
五、本件事證已臻明確，兩造其餘主張及攻擊防禦方法與證據，經本院斟酌後，與本
    件判決結果已不生影響，故不一一論列，附此敘明。
六、結論：本件原告之訴為有理由，依民事訴訟法第七十八條、第三百九十條第二項
    ，判決如主文。
中　　　華　　　民　　　國　　九十三　　年　　　一　　　月　　 十六　　 日
                                臺灣板橋地方法院民事第一庭
~B法      官  許  瑞  東
右正本證明與原本無異。
如不服本判決，應於判決送達後廿日內，向本院提出上訴狀。
中　　　華　　　民　　　國　　九十三　　年　　　一　　　月　　 十六　　 日
~B法院書記官  王  波  君
